【裁判字號】    95,訴緝,105
【裁判日期】    950630
【裁判案由】    毒品危害防制條例
【裁判全文】
臺灣板橋地方法院刑事判決             95年度訴緝字第105號
公  訴  人  臺灣板橋地方法院檢察署檢察官
被      告  甲○○
                    （現羈押於臺灣臺北看守所）
上列被告因違反毒品危害防制條例案件，經檢察官提起公訴（94
年度核退毒偵字第2206號），本院依簡式審判程序判決如下：
    主  文
甲○○施用第一級毒品，累犯，處有期徒刑拾月。又施用第二級
毒品，累犯，處有期徒刑陸月；扣案之安非他命驗餘淨重零點伍
公克沒收銷燬之，上開安非他命之外包裝袋壹只沒收之。有期徒
刑部分應執行有期徒刑壹年貳月。
    事  實
一、甲○○前因施用第二級毒品案件，經本院以91年度重簡字第
    102 號刑事簡易判決判處有期徒刑六月確定；又因施用第一
    級、第二級毒品案件，經本院以92年度訴字第1939號刑事判
    決分別判處有期徒刑八月、五月，應執行有期徒刑一年確定
    。上開二案接續執行後，於民國94年3 月31日縮刑期滿執行
    完畢。
二、甲○○前因施用第二級毒品案件，經本院以90年度毒聲字第
    3079號裁定送觀察、勒戒後，認有繼續施用毒品之傾向，再
    以90年度毒聲字第4639號裁定送強制戒治，嗣因戒治成效良
    好，而經本院以91年度毒聲字第1702號裁定停止戒治，所餘
    戒治期間並付保護管束，嗣於91年11月29日保護管束期滿視
    為執行完畢。
三、詎甲○○猶未戒除毒癮，另基於施用第一級毒品海洛因及第
    二級毒品安非他命之犯意，於94年9 月13日下午4 時許，在
    臺北縣三重市○○○路某旅社內，以將海洛因粉末摻水稀釋
    後，再以注射針筒注入手臂之方式，及以將安非他命粉末置
    於玻璃球管吸食器內，再以火置於其下方燒烤使安非他命產
    生煙霧而加以吸用之方式，非法施用第一級毒品海洛因及第
    二級毒品安非他命各一次。嗣於94年9 月13日晚間7 時10分
    許，在臺北縣三重市○○街2 號前為警查獲，並扣得其所有
    之安非他命一包（驗餘淨重0.5公克）。
四、案經臺北縣政府警察局三重分局報請臺灣板橋地方法院檢察
    署檢察官偵查起訴。
    理  由
一、本件被告甲○○所犯係死刑、無期徒刑、最輕本刑為三年以
    上有期徒刑以外之罪，其於準備程序中就被訴事實為有罪之
    陳述，經法官告知簡式審判程序之旨，並聽取公訴人及被告
    之意見後，本院業已於95年6 月9 日依刑事訴訟法第273 條
    之1 第1 項之規定，合議裁定由受命法官獨任進行簡式審判
    程序，合先敘明。
二、前揭事實業據被告於本院審理中供承不諱，而其於上開時、
    地為警查獲後，所採集之尿液經以EIA 酵素免疫分析法初步
    檢驗，再以GC/MS 氣相層析質譜儀法確認檢驗結果，確均呈
    鴉片類及安非他命類陽性反應乙節，亦有臺灣檢驗科技股份
    有限公司公司94年9 月27日編號CH/2005/90515 號濫用藥物
    尿液檢驗報告、被移送者姓名代碼對照表各一份附卷可稽，
    及前開毒品安非他命一包扣案可資佐證，該包扣案之安非他
    命經送鑑定結果，確實含有安非他命成分（驗餘淨重0.5 公
    克），復有臺灣檢驗科技股份有限公司94年9 月27日編號CH
    /2005/90526 號濫用藥物檢驗報告一紙在卷可按，被告自白
    既有上開證據足資補強，應堪信為真實。據此，本案事證明
    確，被告犯行堪以認定。
三、又被告前因施用第二級毒品案件，經本院以90年度毒聲字第
    3079號裁定送觀察、勒戒後，認有繼續施用毒品之傾向，再
    以90年度毒聲字第4639號裁定送強制戒治，嗣因戒治成效良
    好，而經本院以91年度毒聲字第1702號裁定停止戒治所餘戒
    治期間付保護管束，並於91年11月29日保護管束期滿視為執
    行完畢等情，有臺灣高等法院被告前案紀錄表一份在卷可參
    ，其再犯本件施用第一級、第二級毒品之罪，係於強制戒治
    執行完畢釋放後，五年內再犯該條例第10條第1 項、第2 項
    之罪，依毒品危害防制條例第23條第2 項規定，應逕予論罪
    科刑。
四、論罪科刑部分：
  (一)按海洛因、安非他命分別係毒品危害防制條例第2 條第2 項
    第1 款、第2 款所定之第一級、第二級毒品，故核被告所為
    ，係犯上開條例第10條第1 項之施用第一級毒品罪及同條第
    2 項之施用第二級毒品罪。被告為施用第一級毒品海洛因及
    第二級毒品安非他命而持有之行為，均為其施用之高度行為
    所吸收而不另論罪。又被告所犯上開二罪，犯意各別，行為
    互殊，應予分論併罰。
  (二)被告前因施用毒品案件，經本院以91年度重簡字第102 號刑
    事簡易判決判處有期徒刑六月確定；又因施用第一級、第二
    級毒品案件，經本院以92年度訴字第1939號刑事判決分別判
    處有期徒刑八月、五月，應執行有期徒刑一年確定。上開二
    案接續執行後，於94年3 月31日縮刑期滿執行完畢乙節，有
    上開被告前案紀錄表乙份在卷可按，其受有期徒刑執行完畢
    後五年內，再犯本件有期徒刑以上之罪，為累犯，應依刑法
    第47條規定加重其刑。
  (三)本院爰審酌被告前有多次違反毒品危害防制條例之前科，業
    如前述，猶不知悔改而再犯本件施用毒品之犯行，顯見其戒
    除毒癮之意志薄弱，惟其施用毒品係自戕行為，對他人法益
    尚無具體危害，及其施用毒品之動機，犯罪後坦承犯行，態
    度良好等一切情狀，分別量處如主文所示之刑，並就有期徒
    刑部分定其應執行之刑。
  (四)扣案之安非他命驗餘淨重0.5 公克係第二級毒品，不論屬於
    犯人與否，均應依毒品危害防制條例第18條第1 項前段規定
    沒收銷燬之；又前揭安非他命之外包裝袋一只有防制毒品裸
    露、潮濕、便於攜帶之功能，屬被告所有供犯本件施用毒品
    犯行所用之物，業據其供承在卷，爰併依刑法第38條第1 項
    第2 款之規定沒收之。
據上論斷，應依刑事訴訟法第273 條之1 第1 項、299 條第1 項
前段，毒品危害防制條例第10條第1 項、第2 項、第18條第1 項
前段，刑法第11條前段、第51條第5 款、第47條、第38條第1 項
第2 款，判決如主文。
本案經檢察官涂永欽到庭執行職務。
中    華    民    國    95    年    6     月    30    日
                  刑事第十八庭  法  官 張紹省
以上正本證明與原本無異。
如不服本判決應於送達後十日內向本院提出上訴狀。
                                書記官 周雅玲
中    華    民    國    95    年    6     月    30    日
附錄本案論罪科刑法條全文：
毒品危害防制條例第10條
施用第一級毒品者，處六月以上五年以下有期徒刑。
施用第二級毒品者，處三年以下有期徒刑。


司法院資訊處製作；財團法人民間司法改革基金會備份。
